【裁判字號】    89,訴,655
【裁判日期】    890627
【裁判案由】    違反電信法等
【裁判全文】
臺灣桃園地方法院刑事判決                          八十九年度訴字第六五五號
    公訴人  台灣桃園地方法院檢察署檢察官
    被  告  甲○○
右列被告因違反電信法等案件，經檢察官提起公訴（八十九年度偵字第四七００號）
，本院判決如左：
        主  文
甲○○連續意圖為自己不法之利益，以無線方式，盜用他人電信設備通信，處有期徒
刑肆月。扣案之ＮＯＫＩＡ六一五０型式之行動電話機壹支（含電池壹個）沒收。
        事  實
一、甲○○於民國八十八年八月中旬，觀看「跳蚤市場」雜誌所載「和信門號完全免
    費」之廣告，竟基於故買贓物之犯意，與該則廣告所載之年籍、姓名不詳自稱「
    劉先生」之成年男子取得聯繫，並於同年九月初，在桃園縣中壢市○○路「大英
    帝國」一樓，以新台幣（下同）一千五百元低價，向「劉先生」購得來源不明屬
    和信電訊股份有限公司（下稱和信公司）所有之0000000000號，卡號
    為00000000000000號之贓物ＳＩＭ卡一枚後（該ＳＩＭ卡係不詳
    之人，於八十八年九月八日，持丙○○遺失之國民身分證，在桃園縣中壢市○○
    路七五號盛楊實業有限公司＜下稱盛楊公司，起訴書誤繕為盛楊通信行＞，向不
    知情之店員梁興民詐得之門號），將該枚ＳＩＭ卡裝置在自己所有之ＮＯＫＩＡ
    六一五０型式之行動電話機內（起訴書誤繕為該支行動電話亦係向「劉先生」購
    買），復基於意圖為自己不法利益之概括犯意，自八十八年九月初起至同年十月
    二十四日止，連續在桃園縣境內，撥打該行動電話機向和信公司傳送該枚ＳＩＭ
    卡所代表之信號，要求該公司提供通話服務，以此傳送無線電波方式盜用他人電
    信設備，共獲取一萬六千九百四十四元之免付通話費用之不法利益。嗣於同年十
    月二十八日晚上八時許，在桃園縣觀音鄉○○村○○路○段一二六九號前，為警
    查獲，並扣得ＮＯＫＩＡ六一五０型式之行動電話一支（含電池一個），和信公
    司0000000000號、卡號為00000000000000號之ＳＩＭ
    卡一枚。
二、案經台北縣警察局三峽分局報請台灣桃園地方法院檢察署檢察官偵查起訴。
        理  由
一、訊據被告甲○○對於前揭時、地，以一千五百元向自稱「劉先生」之成年男子購
  入屬和信公司所有之前開ＳＩＭ卡一枚使用，獲取一萬六千九百四十四元免費通
    話之不法利益等情供承不諱，惟矢口否認有何故買贓物犯行，辯稱：伊不知該Ｓ
    ＩＭ卡係贓物云云。經查，該枚0000000000號、卡號為000000
    00000000號之ＳＩＭ卡，係不詳姓名之人持丙○○遺失國民身分證，冒
    「丙○○」名義，向盛楊公司購買屬和信公司之行動電話門號等情，業經證人即
    和信公司風險管理室副理乙○○、被冒用人丙○○及盛楊公司店員梁興民等人分
    別於警訊及偵查中證述在卷可參，是該枚ＳＩＭ卡係不詳之人冒「丙○○」名義
    ，向和信公司經銷商盛楊公司詐騙所得之贓物，堪予認定。再者，國人使用行動
    電話之程度，幾乎達人手一機盛況，而使用行動電話須向電話公司租用ＳＩＭ卡
    ，並按月支付所撥打費用等情，顯為眾所週知之事實，被告雖有可能不知該枚Ｓ
    ＩＭ卡之確切來源，惟其異於正常申請管道，僅以一千五百元低價，取得免付費
    之和信公司門號使用，則其對於該枚ＳＩＭ卡係屬來源不明之贓物，豈可推諉不
    知？故被告以一千五百元購買該枚ＳＩＭ卡使用，顯有故買贓物之不確定故意甚
    明，是被告前開辯詞，顯與常情不合，委無足取，復有跳蚤市場雜誌、和信ＯＮ
    ＬＩＮＥ服務申請表及通話明細表及ＮＯＫＩＡ六一五０型式之行動電話一支（
    含電池一個）等物，附卷可稽。是本件事證明確，被告犯行洵堪認定。
二、查被告盜用他人電信設備通信後，電信法第五十六條第一項業於八十八年十一月
    三日修正公布並施行，經比較新舊法結果，以行為時之舊法對被告較為有利，依
    刑法第二條第一項但書之規定，自應適用修正前舊法論處。被告以一千五百元低
    價購買該枚來源不明之和信公司ＳＩＭ卡，並裝置在行動電話機撥號使用，向和
    信公司傳送該ＳＩＭ卡之信號，要求和信公司提供通話服務，以無線電波方式盜
    用他人電信設備，獲取免付通話費用之不法利益，係犯修正前電信法第五十六條
    第一項之違法盜用電信設備罪及刑法第三百四十九條第二項之故買贓物罪。被告
    所犯前開二罪間，有方法結果之牽連關係，依刑法第五十五條規定，從一重之違
    法盜用電信設備罪處斷。又被告先後多次盜用電信設備之犯行，時間緊接，犯罪
    構成要件相同，顯係基於概括犯意為之，應依刑法第五十六條連續犯規定論以一
    罪，並加重其刑。爰審酌被告為貪圖近利，以低價購入來源不明之ＳＩＭ卡，盜
    用他人電信設備及獲取免付費之通話不法利益及犯後態度等一切情狀，量處如主
    文所示之刑。
三、扣案之ＮＯＫＩＡ六一五０型式行動電話機一支（含電池一個），係屬被告盜用
    他人電信設備通信所使用之電信器材，業據其供明在卷，爰依電信法第六十條規
    定宣告沒收。至於，和信公司0000000000號、卡號為0000000
    0000000號之ＳＩＭ卡一枚，乃和信公司所有提供用戶傳輸信號之電信設
    備，並非被告盜用電信設備所使用之電信器材，公訴人認應依電信法第六十條規
    定聲請本院宣告沒收，容有誤會。
據上論斷，應依刑事訴訟法第二百九十九條第一項前段，修正前電信法第五十六條第
一項、第六十條，刑法第十一條前段、第二條第一項但書、第五十六條、第三百四十
九條第二項、第五十五條，罰金罰鍰提高標準條例第一條前段，判決如主文。
本案經檢察官呂理銘到庭執行職務。
中      華      民      國    八十九    年      六      月    二十七    日
                              臺灣桃園地方法院刑事第二庭
                                  法    官    傅  中  樂
右正本證明與原本無異。
如不服本判決，應於判決送達後十日內，向本院提出上訴狀。
                                  書 記 官    梁  麗  雲
中      華      民      國    八十九    年      六      月    二十八    日
附論罪科刑依據之法條：
修正前電信法第五十六條第一項
意圖為自己或第三人不法之利益，以有線、無線或其他電磁方式盜接或盜用他人電信
設備通信者，處五年以下有期徒刑、拘役或科或併科新臺幣十五萬元以下罰金。
刑法第三百四十九條第二項
搬運、寄藏、故買贓物或為牙保者，處五年以下有期徒刑、拘役或科或併科一千元以
下罰金。


司法院資訊處製作；財團法人民間司法改革基金會備份。
